【裁判字號】    98,簡上,23
【裁判日期】    980227
【裁判案由】    違反著作權法
【裁判全文】
臺灣彰化地方法院刑事判決              98年度簡上字第23號
上  訴  人  臺灣彰化地方法院檢察署檢察官
上  訴  人
即  被  告  迪普景觀藝術有限公司
代  表  人  甲○○
上列上訴人因被告迪普景觀藝術有限公司違反著作權法案件，不
服本院九十七年度彰簡字第一０八六號中華民國九十七年十一月
二十七日第一審簡易判決（原檢察官聲請簡易判決處刑案號：九
十七年度偵字第八二一五號），提起上訴，本院管轄第二審合議
庭判決如下：
    主  文
上訴駁回。
    事  實
一、本案經本院審理結果，認第一審判決認事用法及量刑均無不
    當，應予維持，並引用第一審判決書記載之事實、證據及理
    由（如附件）。
二、(一)本件上訴人即被告迪普景觀藝術有限公司（以下簡稱被告
      迪普公司）上訴意旨略以：被告於事件發生之後，願意比
      市場行情價每張照片新臺幣（以下同）三百至五百元之市
      價，高出十倍之價錢，即每張五千元之價格（七張共計三
      萬五千元）作為告訴人乙○○之補償，並在檢察官詢問時
      展現出高度的誠意，坦然面對，因公司人員熱心協助公益
      ，卻一時失察所發生的事件，被告迪普公司沒有逃避任何
      責任，況且相關人員都早已離職，二年後被告承擔所有法
      律責任，並無任何推諉。被告迪普公司因為經營艱困，已
      於民國九十六年十二月中停業，在停業期間均無收入，原
      本希望等景氣變好，可以重新復業，無奈現今景氣寒冬，
      百業蕭條更加嚴峻，被告迪普公司經濟更加拮据，所有員
      工已均離職，公司無法營運，目前均無業務收入，實在無
      法支付二十萬元如此高額之罰金，但公司在正常營運時期
      均繳稅正常，奉公守法，無任何欠稅紀錄，請求庭上給予
      緩刑二年。本案公訴人在對被告迪普公司及其代表人聲請
      簡易判決處刑時，已斟酌被告迪普公司及其代表人之一切
      情狀，並對代表人求處適當之罰金刑及宣告緩刑二年，詎
      料原判決卻不予被告緩刑，為此深感納悶及不服，請求鈞
      院為緩刑之宣告，以勵自新等語。
    (二)本件上訴人即公訴人上訴意旨略以：本案被告迪普公司之
      代表人甲○○已自白犯行，並請求緩刑之宣告，檢察官依
      被告之表示向法院請求對被告迪普公司量處適當之罰金刑
      ，並請求宣告緩刑二年，依刑事訴訟法第四百五十一條之
      一第三項、第四項規定，法院應於檢察官求刑之範圍內為
      判決，否則即應依同法第四百五十二條規定，適用通常程
      序審判之，是原審判決未依檢察官之求刑為判決，亦未改
      適用通常程序審判，判決容有違法之嫌，難認原判決妥適
      ，請另為適法之判決，爰依刑事訴訟法第三百四十四條第
      一項、第三項、第四百五十五條之一第一項，為被告之利
      益提起上訴等語。
三、訊據被告迪普公司對於上開違反著作權法第一百零一條之犯
    行坦承不諱，核與證人即告訴人乙○○、證人林月瑜、黃裕
    原、林孟儒於檢察官訊問時證述之情節相符，並有八卦山風
    景區彰化市地區觀光遊憩公共服務設施工程規劃設計監造案
    期初簡報、郵局存證信函各一份及照片二十幀在卷可稽，是
    以本件事證已臻明確，被告迪普公司犯行堪予認定。
四、按目前經濟刑法中，對法人僅能為罰金之判決，依刑法第七
    十五條之規定，以緩刑期內或緩刑前犯他罪，受有期徒刑以
    上刑之宣告者始能撤銷緩刑之宣告，茲法人犯罪客觀上不受
    有期徒刑以上之宣告，法院如諭知法人緩刑，無法對之為撤
    銷，且得無限次的諭知緩刑，殊與緩刑制度旨在鼓勵犯人自
    新之立法原意有違，自不得對之宣告緩刑（司法院（80）廳
    刑一字第五六二號、第六六七號可資參照）。次按所稱「展
    示」之行為，本具有延續性，係繼續犯之一種，故同一作品
    之展示，無論行為時期之延長如何，仍僅構成實質上一罪，
    且被告迪普公司於本院審理中供稱其係於九十五年五月上旬
    某日起即於附表所示路標系統之燈箱內使用由告訴人享有著
    作財產權之攝影著作，於九十七年四月二十一日至二十六日
    始予以抽換，中間並未更動，自僅應論以單純一罪。
五、(一)另按檢察官審酌案件情節，認為宜以簡易判決處刑之案件
    ，被告於偵查中自白者，得向檢察官表示願受科刑之範圍或
    願意接受緩刑之宣告，檢察官同意者，應記明筆錄，並即以
    被告之表示為基礎，向法院求刑或為緩刑宣告之請求，法院
    應於檢察官求刑或緩刑宣告請求之範圍內為判決，但有下列
    情形之一者，不在此限：……（四）檢察官之請求顯有不當
    或顯失公平者，此刑事訴訟法第四百五十一條之一第一項、
    第四項定有明文。而檢察官為求刑，依據前揭法條文義並貫
    徹認罪協商制度之精神，法院若認檢察官之請求顯有不當或
    顯失公平，除非改用通常程序審判，否則量刑即應受拘束；
    且於檢察官求刑範圍內為判決。惟查，本件同案被告甲○○
    雖於九十七年八月十九日檢察官偵訊時就所涉犯之著作權法
    第九十二條之「擅自以公開展示之方法侵害他人之著作財產
    權」表示認罪，並請求緩刑，惟被告甲○○並未以公司代表
    人之身分就被告迪普公司所涉犯之著作權法第一百零一條向
    檢察官表示願受科刑之範圍，且亦未經記明筆錄，僅係由檢
    察官於聲請簡易判決處刑書以「對被告迪普景觀藝術有限公
    司量處適當之罰金刑，並予宣告緩刑二年，以勵自新」，向
    法院求刑，此有被告之九十七年八月十九日偵訊筆錄（九十
    七年度偵字第六四七六號偵查卷第三十三頁）及檢察官聲請
    簡易判決處刑書各一份在卷可稽。是以本件並非刑事訴訟法
    第四百五十一條之一第一項所示之認罪協商，而僅係一般之
    求刑，法院即無受同條第四項所示應於檢察官求刑之範圍內
    為判決之拘束，而得依刑法第五十七條所規定科刑時應審酌
    一切情狀，尤應注意該條所列之十項事項，為科刑輕重之標
    準，是以原審於未改用通常程序審判而依簡易判決處刑，且
    未採檢察官就被告迪普公司之求刑為緩刑之宣告即非違法。
六、原審以被告迪普公司違反著作權法第一百零一條犯行事證明
    確，並審酌被告犯罪情節，據以論罪科刑，判處被告迪普公
    司罰金新台幣二十萬元，核無違誤或不當，上訴人即檢察官
    及被告迪普公司均指摘原判決未諭知被告迪普公司緩刑有違
    法之情事，聲請撤銷原判決，為無理由，均應駁回其上訴。
據上論斷，應依刑事訴訟法第四百五十五條之一第一項、第三項
、第三百七十三條、第三百六十八條，判決如主文。
本件經檢察官陳茂榮到庭執行職務。
中    華    民    國    98    年    2     月    27    日
                  臺灣彰化地方法院刑事第二庭
                                  審判長法官   石馨文
                                  法      官   陳秋錦
                                  法      官   羅永安
以上正本證明與原本無異。
本件不得上訴。
中    華    民    國    98    年    3     月     2    日
                                  書  記  官   洪年慶


司法院資訊處製作；財團法人民間司法改革基金會備份。
